臺灣臺南地方法院刑事判決             100年度易字第1145號
公  訴  人  臺灣臺南地方法院檢察署檢察官
被      告  連振榮
上列被告因違反保護令案件，經檢察官提起公訴（100年度營偵
字第1192號），本院判決如下：
    主  文
連振榮犯違反保護令罪，處有期徒刑參月，如易科罰金，以新臺
幣壹仟元折算壹日。
    事  實
一、連振榮係連黃香之子，2人間具有家庭暴力防治法第3條第3
    款所定之家庭成員關係。緣連振榮因對連黃香有家庭暴力行
    為，經臺灣臺南地方法院於民國100年4月11日，以100年度
    家護字第84號民事通常保護令裁定，諭知連振榮不得對連黃
    香實施身體或精神上不法侵害之行為；不得直接或間接對於
    連黃香與連三為騷擾、接觸之聯絡行為；應在100年4月25日
    下午5時前遷出連黃香之住居所（臺南市○○區○○街446之
    3號）及將全部鑰匙交付連黃香、應遠離黃錦華之住居所（
    臺南市○○區○○街446之3號）至少100公尺，保護令有效
    期間為1年，而上開保護令已送達予連振榮，連振榮並知悉
    該保護令之內容。詎連振榮仍基於違反保護令之單一犯意，
    於該保護令有效期間內，分別為下列犯行：(一)於100年7月份
    某日起，斷斷續續返回連黃香之上開住居所。(二)於100年8月
    31日返回連黃香之上開住居所居住，並因向連黃香索取生活
    費用遭拒後，即欲以手扳住連黃香肩膀，作勢要毆打連黃香
    ，並對連黃香大吼大叫，以此方式對連黃香為騷擾之聯絡行
    為，而違反前開民事通常保護令諭知之事項。嗣經警於100
    年9月1日上午6時40分許因偵辦毒品案件持搜索票至連黃香
    上開住居所執行搜索時，當場查獲連振榮在場，而知悉上情
    。
二、案經連黃香訴由臺南市政府警察局新營分局報告臺灣臺南地
    方法院檢察署檢察官偵查起訴。
    理  由
壹、程序部分（證據能力部分）：
一、按傳聞法則之重要理論依據，在於傳聞證據未經當事人之反
    對詰問予以核實，乃予排斥，惟若當事人已放棄對原供述人
    之反對詰問權，於法院審判時表明同意該等傳聞證據可作為
    證據，基於證據資料愈豐富，愈有助於真實發現之理念，並
    貫徹刑事訴訟法修法加重當事人進行主義之精神，確認當事
    人對於證據能力有處分權之制度，傳聞證據經當事人同意作
    為證據，法院認為適當者，亦得為證據；另當事人於調查證
    據時，對於傳聞證據表示「沒有意見」、「對於證據調查無
    意見」，而未於言詞辯論終結前聲明異議，應視為已有將該
    等傳聞證據採為證據之同意，此刑事訴訟法第159條之5定有
    明文。查公訴人、被告連振榮對於本院所引用之下述證據，
    於本院準備程序及審判程序均未爭執其證據能力且同意引為
    證據（見本院卷第24頁背面、第53頁正面至第54頁正面），
    本院審酌該些言詞及書面陳述作成時之證據取得過程並無瑕
    疵，且與待證事實具有關連性等情況，認為適當，應認依刑
    事訴訟法第159條之5之規定，得為證據，而有證據能力。
二、起訴書雖記載被告「自100年7月間起，未依裁定命令而遠離
    連黃香上開住居所至少100公尺，返回連黃香之居所居住，
    並於100年8月30、31日向連黃香索取生活費用遭拒後，即以
    手扳住連黃香肩膀作勢要毆打連黃香，並對連黃香大吼大叫
    ，以此方式對連黃香為騷擾之行為及精神上不法之侵害，而
    違反前開民事通常保護令諭知之事項」等語，惟因證人連黃
    香已於本院100年10月12日審理到庭具結證稱：被告只是回
    家偷吃東西，並無居住在家裡（見本院卷第28頁背面），及
    100年8月30日被告有無返家之行為，已不記得了等語（見本
    院卷第27頁背面），因此，公訴檢察官已於本院100年11月8
    日審理時，將起訴之犯罪事實縮減為被告自100年7月間某日
    起，返回連黃香之居所，及100年8月31日被告向連黃香索取
    生活費用遭拒後，有違反保護令之行為（見本院卷第53頁正
    面），合先敘明。
貳、實體部分：
一、訊據被告就其於100年8月31日返回連黃香位於臺南市○○區
    ○○街446之3號之住居所時，有向連黃香索取加油費用，連
    黃香並不願意給付，及其於當日居住在連黃香上開住居所，
    一直到翌日即100年9月1日上午6時40分員警持搜索票至該地
    執行搜索時，其當場被查獲等節並不爭執，惟抗辯稱並無自
    100年7月間某日起有至連黃香上開住居所之行為，且100年8
    月31日向連黃香索取費用遭拒後，並無用手扳住連黃香之肩
    膀，作勢要毆打連黃香，也無對連黃香大吼大叫云云。惟查
    ：
  (一)被告自100年7月間起，有斷斷續續返回連黃香上開住居所一
    節，業據證人連黃香證稱：「（問：100年7月起，我是否有
    回去臺南市○○區○○里○鄰○○街446之3號家裡住？）你
    都有回去偷吃飯，待一下就不在了，詳細實際時間我不記得
    了。我只知道他沒有東西吃就會偷偷回去吃。」等語（見本
    院卷第27頁背面），及證人連三證稱：被告自100年7月間開
    始，就偷偷跑回家等語在卷（臺灣臺南地方法院檢察署100
    年度營偵字第1192號卷宗第41頁）；且由被告於警詢、偵查
    中陳稱：「（問：據你母親連黃香指證你從100年7月間某日
    起就自己偷跑回家，經連三、連黃香多次驅趕你離開，你均
    不理會，是否屬實？）沒有這回事，是我母親叫我回去的。
    」、「（問：你媽媽說是你自己7月份時，趁她及你爸爸不
    注意時，自己跑回家睡覺，她並沒有要你回去住，有何意見
    ?）是我媽媽叫我回去的，不然有保護令，她沒有叫我回去
    ，我怎麼敢回去。」、「（問：當時本署檢察官不是核發命
    令，要你不得對你爸爸媽媽為不法侵害，是否如此?）有，
    但是是我媽媽叫我回去的，不然我也不敢回去住。」等語可
    知（見警卷第4-5頁、臺灣臺南地方法院檢察署100年度營偵
    字第1192號卷宗第3頁），被告於警、偵詢時亦自陳自100年
    7月間某日起，有返回連黃香上開住居所之行為，因此，被
    告於本院審理時辯稱自100年7月間起並無返回連黃香上開住
    居所之行為云云，自屬事後卸責之詞，不足採信。
  (二)又被告於100年8月31日返回連黃香上開住居所時，向連黃香
    索取加油費用遭拒絕後，曾作勢要用手扳住連黃香之肩膀，
    並對連黃香大吼大叫，業據證人連黃香於本院100年10月12
    日審理時證稱：「（問：100年8月30日，我有無回去臺南市
    六甲區○○里○鄰○○街446之3號處所？）你被抓的前一天
    有回家，有向我要錢，我不要給你，我不理你，說不要認你
    作兒子，你就對我凶，對我大吼大叫，但你沒有要動手動腳
    。」、「（問：100年9月1日警察有去抓連振榮，你說前一
    天連振榮有去向你討錢，有無討不到錢用手板住你肩膀？）
    有那個作勢的動作，但沒有實際對我動手動腳。因為當時我
    生病，不能動我的身體。」等語附卷可參（見本院卷第27頁
    背面、第28頁正面），且被告亦自陳當日有喝酒、講話很大
    聲等語在卷（見本院卷第30頁背面），因此，證人連黃香上
    開證述應較被告之辯稱為可採，公訴人指稱被告於100年8月
    31日返回連黃香上開住居所居住，並對連黃香大吼大叫及作
    勢要毆打連黃香之行為，自非無據。從而，被告於100年8月
    31日有返回連黃香上開住居所居住，並對連黃香為騷擾之聯
    絡行為等違反保護令諭知事項之行為，足堪認定。至於起訴
    書雖記載，被告有以手扳住連黃香之肩膀作勢欲毆打連黃香
    等語，惟由連黃香上開證述可知，被告僅有作勢要扳住連黃
    香之肩膀，並未實際為該動作，因此，本院僅認定被告欲以
    手扳住連黃香之肩膀，作勢要毆打連黃香，附此敘明。
  (三)基上，本件事證明確，被告違反保護令之犯行均堪認定，應
    依法論科。
二、被告與告訴人連黃香係母子關係，具有家庭暴力防治法第3
    條第3款所定直系血親之家庭成員關係。被告經本院核發100
    年度家護字第84號民事通常保護令，裁定令被告應遠離連黃
    香上開住居所至少100公尺、不得對連黃香為騷擾之聯絡行
    為，保護令有效期間為一年，被告明知上開保護令之內容，
    仍於保護令有效期間內，為前揭犯行。是核被告所為，係犯
    家庭暴力防治法第61條第2款、第4款之違反保護令罪。被告
    自100年7月間某日起至100年9月1日止違反保護令之行為，
    時、地密切接近，且係對相同對象實施犯罪行為，各行為間
    之獨立性極為薄弱，依一般社會健全觀念，在時間差距上，
    難以強行分開，在刑法評價上，應為數個舉動之接續施行，
    合為包括之一行為予以評價，而屬接續犯，應論以包括之一
    罪。又法院依家庭暴力防治法核發通常保護令者，該保護令
    內之數款規定，僅分別為不同之違反保護令行為態樣，被告
    以同一犯意而違反同一保護令上所禁止之數態樣，為一違反
    保護令之行為，屬單純一罪，應僅以一違反保護令罪論處。
三、爰審酌被告甫於100年5月27日違反事實欄所示保護令之諭知
    事項，返回連黃香上開住居所而為警查獲，有臺灣臺南地方
    法院檢察署100年度偵字第7676號聲請簡易判決處刑書及被
    告之臺灣高等法院被告前案紀錄表各1份在卷足稽，詎被告
    竟仍漠視法院所核發之保護令，對同一被害人連黃香再為本
    件違反保護令之犯行，及犯罪後否認部分犯行之態度，惡性
    非輕，且被告身為人子，不思敬重父母，明知法院已對其核
    發民事通常保護令，竟未能遵守該保護令之規定，未遠離連
    黃香上開住居所、並對之為騷擾之行為，造成告訴人連黃香
    心生惶恐，兼衡被告之犯罪動機、手段、國中畢業之智識程
    度、生活狀況等一切情狀，乃量處有期徒刑3月，併諭知易
    科罰金之折算標準。
據上論斷，應依刑事訴訟法第299條第1項前段，家庭暴力防治法
第61條第2、4款，刑法第11條前段、第41條第1項前段，刑法施
行法第1條之1，判決如主文。
本案經檢察官何珩禎到庭執行職務。
中    華    民    國   100    年    11    月    15    日
                    刑事第十庭    法  官  陳淑勤
以上正本證明與原本無異。
如不服本判決應於收受本判決後10日內向本院提出上訴書狀，並
應敘述具體理由。其未敘述上訴理由者，應於上訴期間屆滿後20
日內向本院補提理由書狀（均須按他造當事人之人數附繕本）「
切勿逕送上級法院」。
                                  書記官  蔡志賢
中    華    民    國   100    年    11    月    15    日
附錄本案論罪科刑法條全文：
家庭暴力防治法第六十一條：
違反法院依第十四條第一項、第十六條第三項所為之下列裁定者
，為本法所稱違反保護令罪，處三年以下有期徒刑、拘役或科或
併科新臺幣十萬元以下罰金：
一、禁止實施家庭暴力。
二、禁止騷擾、接觸、跟蹤、通話、通信或其他非必要之聯絡行
    為。
三、遷出住居所。
四、遠離住居所、工作場所、學校或其他特定場所。
五、完成加害人處遇計畫。